# 在建工程转固定资产的问题

提问人：liubin988513 时间：2013-11-07 16:54:15
环境评估一般不改变资产的使用状态，应转固。内部装修一般也单独确认固定资产的。

回答人：chenyiwei
赞同此观点。

提问人：紧爷记账 时间：2013-11-08 11:06:45
恩 感谢版主解释，那么如果环评无法通过，继续发生的改装支出也应计入装修一块将来进行折旧计提？

回答人：chenyiwei
可以这样理解。但如果此类补救问题的支出大大超出预算，就要考虑是否会发生减值的问题了。